臺灣桃園地方法院民事裁定
110年度小上字第101號
上  訴  人  鍾慶陽  
被  上訴人  旺旺友聯產物保險股份有限公司

法定代理人  劉自明  


上列當事人間請求損害賠償事件，上訴人對於民國110 年8 月27
日本院中壢簡易庭110 年度壢保險小字第234號第一審判決提起
上訴，本院裁定如下
    主  文
上訴駁回。
第二審訴訟費用新臺幣壹仟伍佰元由上訴人負擔。
    理  由
一、上訴意旨詳如附件民事上訴聲明狀所載。
二、按對於小額訴訟程序第一審判決之上訴，非以其違背法令為
    理由，不得為之，又其上訴狀內應記載上訴理由，表明下列
    各款事項：原判決所違背之法令及其具體內容；依訴訟資
    料可認為原判決有違背法令之具體事實，民事訴訟法第436 
    條之24第2 項、第436 條之25分別定有明文。是當事人以小
    額訴訟程序之第一審判決違背法令為理由提起上訴時，就原
    判決如何不適用法規或適用法規不當，其上訴狀或理由書應
    有具體之指摘，並揭示該法規之條項或其內容；如依民事訴
    訟法第469 條第1 款至第5 款所列各款事由提起上訴者，其
    上訴狀或理由書應揭示合於該條款之事實，若小額訴訟程序
    上訴人之上訴狀或理由書未依上述方法表明者，自難認已對
    原判決之違背法令有具體之指摘，其上訴即不合法（最高法
    院71年台上字第314 號判決意旨參照）。而依民事訴訟法第
    436 條之32第2 項規定，第469 條第6 款之判決不備理由或
    理由矛盾之當然違背法令於小額事件之上訴程序並不準用，
    是於小額事件中所謂違背法令，並不包含認定事實錯誤、取
    捨證據不當或就當事人提出之事實或證據疏於調查或漏未斟
    酌之判決不備理由情形。又按上訴不合法者，第二審法院應
    以裁定駁回之，為民事訴訟法第444 條第1 項前段所明定，
    依同法第436 條之32第2 項，於小額事件之上訴程序亦準用
    之。
三、經查，上訴人固以附件所載內容置辯，然綜觀上訴意旨概屬
    上訴人就系爭事故是否具有過失等事實認定事項提出質疑，
    俱與原判決有無違背法令無涉，且當事人於第二審小額訴訟
    程序不得提出新攻擊或防禦方法，亦經民事訴訟法第436 條
    之28規定甚明，是縱使上訴人所述屬實，本院亦無從審究上
    述情節。另上訴意旨亦未表明原判決所違背之法令及其具體
    內容，或具體指摘原審判決有何不適用法規或適用不當之情
    形，復未指明所違背之法規、法則、司法解釋或最高法院判
    決，難認已於上訴狀內依法表明原審判決如何具體違背法令
    。準此，依首揭說明，本件上訴自非合法，應予駁回。
四、關於上訴人應負擔之第二審訴訟費用，依民事訴訟法第436
    條之32第1 項準用第436 條之19第1 項之規定，確定本件訴
    訟費用額如主文第2 項所示之金額。
五、據上論結，本件上訴不合法，依民事訴訟法第436 條之32第
    1 項、第2 項、第444 條第1 項前段、第436 條之19第1 項
    、第95條、第78條，裁定如主文。
中　　華　　民　　國　　110 　年　　12　　月　　10　　日
                  民事第三庭審判長法　官　周玉羣
                                  法  官  卓立婷
                                  法  官  吳為平
正本係照原本作成。
本裁定不得抗告。
                                  書記官  邱淑利
中　　華　　民　　國　　110 　年　　12　　月　　15　　日